【裁判字號】    99,司護,129
【裁判日期】    990517
【裁判案由】    繼續安置
【裁判全文】
臺灣臺南地方法院民事裁定             99年度司護字第129號
聲  請  人  臺南市政府
法定代理人  甲○○    
相  對  人
即受安置人  陳A         姓名.
法定代理人  郭B         姓名.
上列當事人聲請繼續安置事件，本院裁定如下：
    主  文
准將相對人陳A自民國九十九年五月十四日起繼續安置三個月。
聲請程序費用新臺幣壹仟元由相對人負擔。
    理  由
一、按主管機關發現兒童或少年從事性交易或有從事之虞者，應
    將該兒童或少年暫時安置於其所設之緊急收容中心，並應於
    安置起72小時內提出報告，聲請法院裁定。又法院受理前項
    報告時，除有(一)該兒童或少年顯無從事性交易或從事之虞者
    ，法院應裁定不予安置並交付該兒童或少年之法定代理人、
    家長、最近親屬或其他適當之人。(二)該兒童或少年有特殊事
    由致不宜安置於短期收容中心者。法院得裁定交由主管機關
    安置於其他適當場所之情形外，應裁定將兒童或少年交付主
    管機關安置於短期收容中心，兒童及少年性交易防制條例第
    15條第2項、第16條分別定有明文。次按主管機關依前條（
    同上條例第16條）安置後，應於2週至1個月內，向法院提出
    觀察輔導報告及建議處遇方式，並聲請法院裁定。又法院依
    審理之結果，認為該少年有從事性交易者，除有下列情形之
    一者外，法院應裁定將其安置於中途學校，施予2年之特殊
    教育：(一)罹患愛滋病者。(二)懷孕者。(三)外國籍者。(四)來自大
    陸地區者。(五)智障者。(六)有事實足證較適宜由父母監護者。
    (七)其他事實足證不適合中途學校之特殊教育，且有其他適當
    之處遇者。兒童及少年性交易防制條例第17條第1項、第18
    條第2項亦分別定有明文。
二、本件聲請狀意旨略以：本案相對人陳A因相對人母親郭B拒絕
    再次至友人家居住，然相對人陳A經常未經許可而前往，造
    成相對人母親郭B此次盛怒之下拒絕相對人陳A返家，聲請人
    業於民國99年5月11日下午7時將相對人陳A緊急安置於庇護
    處所。因相對人母親之友人有酒癮狀況，精神狀況不佳，故
    相對人母親郭B拒絕讓相對人前往，然其仍經常離家，造成
    相對人母親郭B多次外出尋找或領回相對人之情事發生。此
    外相對人母親親職功能及情控制不佳，無法提供相對人陳A
    正確之管教方式及溫暖關懷，為俾利相對人陳A身心健全發
    展，聲請法院裁定准許繼續安置三個月等語。
三、經查，聲請人主張本案相對人陳A因相對人母親郭B拒絕再次
    至友人家居住，然相對人陳A經常未經許可而前往，造成相
    對人母親郭B此次盛怒之下拒絕相對人陳A返家，聲請人業於
    99年5月11日下午7時將相對人陳A緊急安置於庇護處所一節
    ，業經本院99年度司護字第128號准予備查在案，堪予認定
    。
四、另查，依聲請人所提出之個案評估報告表之評估與診斷略以
    ：
    (一)案主身心狀況：
    1.案主國小四年級，在校表現正常，後因案母委託其友人林
      阿姨照顧，案母逐漸發現林阿姨疑有精神狀況異常，且不
      斷告訴案主案家有鬼魂等事，而拒絕案主再次前往，然案
      主已然習慣且喜歡林阿姨的相處方式，便經常從案母家私
      自跑去。
    2.林阿姨母親向案母表示請案母盡速將按主接回照顧，因曾
      目睹林阿姨觸摸案主生殖器官，然此事林阿姨與案主都否
      認有此事件。
    3.案主目前仍無法明確判斷林阿姨照顧態度及方式上，對案
      主有何不妥之處，而案母無法有耐心輔導關懷案主之身心
      狀況，總以較為強勢溝通方式，案主對此感到排斥。
    (二)案主危機：
    1.案母因在勸誡案主不要去林阿姨家中而其不聽勸經常執意
      前往，但偶而林阿姨不願案主住在家中而衍生案主無處可
      去，經常透過警局及113通報，由社工與案母溝通下由案
      母接回，案母對此經常需要面對社工與警員要求領回案主
      一事感到生氣無奈，學校老師也多次勸誡案母原諒案主，
      此次，案母怒氣未消不願意再讓案主再度返家。
    2.案主於林阿姨家受照顧時，除了課業及上課狀況不佳外，
      也會穿林阿姨的衣服來學校上課，也有穿著拖鞋到校狀況
      發生，此外案主也表示他時常穿著林阿姨的鞋子外出，也
      會讓林阿姨生氣。案主與林阿姨相處過程中，時好時壞，
      狀況不穩，且林阿姨時常教導有關案主前世今生等過於神
      話的觀念。
五、綜合上開說明，本院認定本案相對人陳A心智尚不成熟，然
    相對人母親郭B親職功能低落，情緒控制不佳，是本件不予
    繼續安置無法給予相對人陳A適當之養育照顧。既如上述，
    本件聲請經核與上開法律規定尚無不符，應予准許。
六、依非訟事件法第21條第2項、第24條第1項，民事訴訟法第78
    條，裁定如主文。
中    華    民    國    99    年    5     月    17    日
                  家事法庭      司法事務官  林可婷

以上正本係照原本作成。
如對本裁定抗告須於裁定送達後10日內向本院提出抗告狀。
中    華    民    國    99    年    5     月    18    日
                                書  記  官  郭春慧

司法院資訊處製作；財團法人民間司法改革基金會備份。
